【裁判字號】    97,訴緝,46
【裁判日期】    970430
【裁判案由】    毒品危害防制條例
【裁判全文】
臺灣桃園地方法院刑事判決              97年度訴緝字第46號
公  訴  人  臺灣桃園地方法院檢察署檢察官
被      告  甲○○
上列被告因違反毒品危害防制條例案件，經檢察官提起公訴（96
年度毒偵字第116 號），被告於本院審理中，就被訴事實為有罪
之陳述，經本院告知簡式審判程序意旨，並聽取公訴人及被告之
意見後，本院裁定依簡式審判程序審理，判決如下：
    主  文
甲○○施用第一級毒品，處有期徒刑陸月，如易科罰金，以新臺
幣壹仟元折算壹日。扣案之海洛因壹包（淨重零點壹肆公克）及
用於包裝前述毒品所用內含海洛因殘渣空包裝袋壹個（重零點壹
捌公克），均沒收銷燬之。
    事  實
一、甲○○前因施用毒品案件，經本院以90年度毒聲字第4516號
    裁定送觀察、勒戒後，於民國91年10月24日因認無繼續施用
    毒品之傾向出所，並由臺灣桃園地方法院檢察署檢察官於91
    年10月24日以91年度毒偵緝字第368 號為不起訴處分確定；
    詎仍不知悔改，於前揭觀察勒戒執行完畢釋放後5 年內之95
    年12月19日回溯26小時內某時，在其位於桃園縣中壢市○○
    街9 號住處內，施用第一級毒品海洛因1 次，嗣於95年12月
    18日晚間11時許，為警在桃園縣中壢市○○路○ 段321 巷口
    查獲，並扣得其所有之海洛因1 包（淨重0.14公克，空包裝
    袋重0.18公克）。
二、案經桃園縣政府警察局中壢分局報告臺灣桃園地方法院檢察
    署檢察官偵查起訴。
    理  由
一、本件被告甲○○所犯係死刑、無期徒刑或最輕本刑為3 年以
    上有期徒刑以外之罪，亦非屬臺灣高等法院管轄第一審之案
    件，其於準備程序中就被訴事實為有罪之陳述，經本院告知
    簡式審判程序之旨，並聽取當事人意見後，經本院合議庭依
    刑事訴訟法第273 條之1 第1 項規定裁定由受命法官獨任進
    行簡式審判程序，合先敘明。
二、按被告以外之人於審判外之言詞或書面陳述，除法律有規定
    者外，不得作為證據；被告以外之人於審判外之陳述，雖不
    符前4 條之規定，而經當事人於審判程序同意作為證據，法
    院審酌該言詞陳述或書面陳述作成時之情況，認為適當者，
    亦得為證據；當事人、代理人或辯護人於法院調查證據時，
    知有第159 條第1 項不得為證據之情形，而未於言詞辯論終
    結前聲明異議者，視為有前項之同意。刑事訴訟法第159 條
    第1 項、第159 條之5 就此分別定有明文。經查，本案所引
    用之供述及非供述證據，經本院依法踐行調查證據程序，檢
    察官及被告均不爭執各該證據之證據能力，且迄本院言詞辯
    論終結前未就上開證據之證據能力聲明異議，又查無依法應
    排除其證據能力之情形，是後述所引用證據之證據能力均無
    疑義，依法自有證據能力，均得作為本案證據，先予敘明。
三、上揭犯罪事實，業據被告甲○○坦承不諱，並有被採尿人姓
    名編號對照表、台灣檢驗科技股份有限公司濫用藥物尿液檢
    驗報告、法務部調查局96年 2月16日調科壹字第0962301231
    0號鑑定書各1 紙附卷可稽（96年度毒偵字第116號卷第13頁
    、第25頁；本院96年度訴字第414號卷第17 頁），復有扣案
    之海洛因 1包可憑，是認被告上開任意性自白，核與事實相
    符，堪以採信。
四、經查，被告甲○○前因施用毒品案件，經本院以90年度毒聲
    字第4516號裁定送觀察、勒戒後，於91年10月24日因認無繼
    續施用毒品之傾向出所，並由臺灣桃園地方法院檢察署檢察
    官於91年10月24日以91年度毒偵緝字第368 號為不起訴處分
    確定在案，有臺灣高等法院被告前案紀錄表等件在卷可稽，
    其於觀察、勒戒執行完畢釋放後5 年內再犯本件施用第一級
    毒品之罪，事實已臻明確，被告施用第一級毒品犯行已經可
    以認定，應依法論罪科刑。
五、核被告甲○○上開所為，係犯毒品危害防制條例第10條第 1
    項之施用第一級毒品罪。其持有第一級毒品之低度行為，為
    其施用毒品之高度行為所吸收，不另論罪。爰審酌被告施用
    毒品，戕害自身身心，前已經觀察、勒戒，仍無戒除毒癮之
    決心，惟犯罪後尚能坦承犯行，及其犯罪動機、手段等一切
    情狀，量處如主文所示之刑。
六、至上開被告所有供其施用之海洛因壹包（淨重0.14公克），
    為毒品危害防制條例所規範之第一級毒品，而包裝上述毒品
    所用之空包裝袋1 個（空包裝重0.18公克），以現今採行之
    鑑驗方式，包裝袋仍會殘留微量毒品而無法將之完全析離，
    此有法務部調查局93年11月16日調科壹字第09362396550 號
    函示意旨：「本局鑑驗毒品秤重主要係以傾倒，必要時亦會
    輔以刮杓刮取之方式，儘可能將原送驗包裝袋內毒品與包裝
    袋分離後各別秤重，所得之毒品重量稱為『淨重』，包裝袋
    重量則以『空包裝重』稱之。然無論依上述何種方式分離，
    原送驗包裝袋內均仍會有微量毒品成分殘留。處理毒品銷燬
    時，則將前段所述之毒品透明塑膠封緘袋全件銷燬，並無將
    毒品及包裝析離分別銷燬之情形。」可參，是扣案之第一級
    毒品海洛因1 包暨其包裝袋1 個，均應依毒品危害防制條例
    第18條第1 項前段規定沒收銷燬之。
據上論斷，應依刑事訴訟法第273 條之1 第1 項、第299 條第 1
項前段，毒品危害防制條例第10條第1 項、第18條第1 項前段，
刑法第11條、第41條第1項，判決如主文。
本案經檢察官鄭東到庭執行職務。
中    華    民    國    97    年    4     月    30    日
                    刑事第十二庭  法  官  羅  國  鴻
以上正本證明與原本無異。
如不服本判決，應於判決送達後10日內向本院提出上訴狀（應附
繕本），其未敘述上訴理由者，應於上訴期間屆滿後20日內補提
理由書狀於本院，上訴於臺灣高等法院。
                                  書記官  戴  育  萍
中    華    民    國    97    年    4     月    30    日
【論罪科刑法條】
毒品危害防制條例第10條
施用第一級毒品者，處 6 月以上 5 年以下有期徒刑。
施用第二級毒品者，處 3 年以下有期徒刑。


司法院資訊處製作；財團法人民間司法改革基金會備份。
